# 关于解释 1313 号：业务

提问人：cfshichunsheng 时间：2020-03-20 08:05:30
陈版，您好。关于《企业会计准则解释第 13 号》关于企业合并中取得的经营活动或资产的组合是否构成业务的判断中有如下疑问，向陈版请教如下：
1 、集中度测试中“几乎相当于”实务中应如何把握？90%是否适当？
2 、关于一组类似资产，对于收购矿山企业的股权，其采矿权计入无形资产，相关生产设施计入固定资产，二者是否属于一组类似资产。解释 13 号特别指出“下列情形通常不能作为一组类似资产：（ 1 ）有形资产和无形资产；”谢谢陈版。

回答人：chenyiwei
1 、没有公认标准，一般90%基本上是可以的。
2 、企业在评估一组类似资产时，应当考虑其中每项单独可辨认资产的性质及其与管理产出相关的风险等。像此处的矿权和采矿机械，如果这些机械事实上只能在这一处矿区使用，很难再转移到其他地方使用的，则两者存在密切关联，应作为一组类似资产。